# 致同研究之年报分析：持股超过50%但是不控制的判断披露示例

提问人：feeling1206 时间：2016-04-07 14:20:19
很多施工企业搞类PPP的项目，通过章程安排政府一票否决权的形式，将项目公司出表，各位怎么看？

回答人：chenyiwei
PPP项目公司的问题比较特殊，合并报表层面应体现为一项建造合同资产。是否合并PPP项目公司并不重要。

提问人：feeling1206 时间：2016-04-08 11:33:46
@chenyiwei 客户的考虑是 不想承担项目公司融资的带息负债

回答人：chenyiwei
从合同条款看，该融资形成的带息负债的偿还责任如何界定？如果由本企业承担首要偿还责任的，还是应确认为本企业的负债，这与是否合并项目公司无关。项目公司作为特殊的结构化主体，是否控制的考虑不同于一般企业。